臺灣板橋地方法院民事判決　　　　　　　 94年度訴字第574號
原　　　告　丁○○
　　　　　　丙○
　　　　　　庚○○
　　　　　　己○○
　　　　　　辛○○
共　　　同
訴訟代理人　乙○○
　　　　　　　　　　　　樓
　　　　　　戊○○
被　　　告　甲○○
訴訟代理人　陳正杰律師
上列當事人間請求侵權行為損害賠償事件，經本院刑事庭以94年
度交簡附民字第2 號刑事附帶民事訴訟裁定移送本院民事庭，本
院於民國94年8 月24日言詞辯論終結，判決如下：
    主  文
原告之訴及假執行之聲請，均駁回。
訴訟費用由原告丁○○負擔十分之六；由原告己○○、辛○○負
擔十分之三，餘由原告丙○、庚○○負擔。
    事實及理由
一、原告主張：
（一）被告於民國93年5月27日15時許，駕車號3855-FY自小客車
      ，沿台北縣環河路由板橋市往土城方向行駛，原應注意車
      前狀況並隨時採取必要之安全措施，且行駛至無號誌之交
      岔路口，應減速慢行，並做停車之準備，被告行經台北縣
      板橋市○○路與環河路迴轉之交岔路口時，天候晴朗、路
      面乾燥、視距良好、無障礙物，並無不能注意之情事，其
      應注意能注意竟疏於注意，行至該交岔路口未予減速慢行
      ，在未注意車前狀況下，未讓已先轉彎至中正路分向線之
      被害人蔡定國所騎乘之三輪拼裝車先行，而從三輪拼裝車
      之右後方直接衝撞，致使被害人蔡定國被撞當場倒地不起
      ，經送醫急救仍於隔日死亡，被告因過失致死業經台灣板
      橋地方法院檢察署93年度偵字第16440 號起訴在案。被害
      人蔡定國之死亡，確係因被告疏於注意駕駛而遭撞斃。按
      因故意或過失不法侵害他人權利者，應負損害賠償責任；
      汽車在使用中加損他人者，駕駛人應賠償因此所生之損害
      ；又不法侵害他人致死者，對於支出醫療及增加生活上需
      要之費用或殯葬費之人，亦應負損害賠償責任；被害人對
      於第三人負有法定扶養義務者，加害人對於該第三人亦應
      負損害賠償責任；不法害他人致死者，被害人之父母、子
      女及配偶，雖非財產上之損害，亦得請求賠償相當之金額
      ，此觀民法第184 條第1 項前段、第191 條之2 、第192
      條第1 項、第2 項、第194 條分別定有明文。被告對蔡定
      國死亡具有過失行為，已如前述，依上開規定，應負損害
      賠償責任。
（二）原告等為被害人之繼承人，依前開所述請求被告賠償下列
      損害：
      1.原告丁○○部分：其為被害人之配偶，依內政部統計處
        所公布91年男性生命表，被害人蔡定國於15年2 月19日
        生，尚餘餘命8.02年，而原告丁○○為被害人之配偶，
        有受被害人之扶養之權利，且已高齡74歲無謀之能力，
        又依民法第1116條之1 規定：「夫妻互負扶養之義務，
        其負扶養義務之順序與直系血親卑親屬同，其受扶養權
        利之順序與直系血親尊親同」。夫妻互受扶養權利之順
        序，既與直系血親尊親屬同，自不以無謀生能力為必要
        ，最高法院79年度台上字第2629號著有判例。再依內政
        部統計處所公布93年台灣省每人每月最低生活費用為新
        台幣（下同）8,529 元計算，受有扶養費用計有779,79
        0 元，就此扶養費用依民法第912 條第2 項請求被告予
        以賠償〔霍夫曼計算方式：（最低生活費用8529 × 餘
        命8.02×月數12）－（最低生活費8529×5 ％年息×8.
        02年）。另原告晚年喪夫，與死者蔡定國兩人結縭五十
        載，夫妻鰜鰈情深，自配偶過身，健康狀況每況愈下，
        目前每週需洗腎三次，精神受有痛苦，哀痛逾非他人所
        能體，故而請求被告就原告所受之精神損害，賠償慰撫
        金新台幣（下同）120萬元。合計1,979,790元。但由於
        未扣除所受有前述保險金理賠，應扣除之。故原告丁○○所請求被告甲○○賠償金額為新台幣1,519,790 元（
        計算方式：原請求金額1,979,790 －受理賠金額460,00
        0 ＜保險理賠金額2,300,000 ／原告人數5 ＞＝1,519,
        790）。
      2.原告丙○部分：為被害人蔡定國之女，父女情深，其父
        死於非命，未能伴其左右，值此喪父之痛，受有精神上
        損害，依民法第194 條之規定，請求被告賠償精神慰撫
        金60萬元整。但應扣除受有保險金理賠，故原告蔡庚請
        求被告甲○○賠償金額為新台幣17萬元（計算方式：原
        請求金額600,000 －受理賠金460,000 ＜保險理賠金2,
        300,000 ／原告人數5 ＞＝170,000）。
      3.原告庚○○部分：為被害人蔡定國之女，喪父錐心，哀
        傷不已，受有精神上損害，依民法第194 條之規定，請
        求被告賠償精神慰撫金60萬元整。但應扣除保險金理賠
        ，故原告請求被告賠償精神慰撫金額為17萬元（計算方
        式：原請求金額600, 000－受理賠金460, 000＜保險理
        賠金2,300,000 ／原告人數5 ＞＝170,000）。
      4.原告己○○部分：為被害人蔡定國之子，值此之際，哀
        痛難當，受有精神上損害，依民法第194 條之規定，請
        求被告賠償精神慰撫金60萬元整。另其因身為嫡長子已
        依習俗，所支出之喪葬之費用，計新台幣10萬元，依民
        法第192 條第1 項，請求被告併予賠償。但因已受有被
        告雇主保險金理賠應扣除之，故原告己○○請求被告甲○○賠償金額為27萬元整（計算方式：原請求金額700,
        00 0－受理賠金460,000 ＜保險理賠金2,300,000 ／原
        告人數5 ＞＝270,000）。
      5.原告辛○○部分：為被害人蔡定國之子，原本和樂之家
        庭生活，因被告過失，致天倫樂不再，受有精神上損害
        ，依民法第914 條之規定，請求被告賠償精神慰撫金60
        萬元。另其因身為嫡次長，已依習俗，支出喪葬之費用
        ，計新台幣壹拾萬元，依民法第一百九十二條第一項，
        請求被告併予。但因已受有被告雇主為車輛投保強制險
        及商業任意險理賠金，故應扣除之，原告辛○○請求被
        告甲○○償慰撫金額為貳拾柒萬元整（計算方式：原請
        求金額700, 000－受理賠金460, 000＜保險理賠金2,30
        0,000 ／原告人數5 ＞＝270,000）。
（三）為此，聲明：
      1.被告應給付原告丁○○1,519,790 元，及自起訴狀繕本
        送達被告翌日起至清償日止，按週年利率百分之五計算
        之利息。並願供擔保，請准宣告假執行。
      2.被告應給付原告丙○、庚○○各17萬元，及均自起訴狀
        繕本送達被告翌日起至清償日止，按週年利率百分之五
        計算之利息。並願供擔保，請准宣告假執行。
      3.被告應給付原告己○○、辛○○各27萬元，及自起訴狀
        繕本送達被告翌日起至清償日止，按週年利率百分之五
        計算之利息。並願供擔保，請准宣告假執行。
二、被告則以下列理由資為抗辯：
（一）本件原告應均不得再事請求民事損害賠償：
      查本件車禍發生後，被告已經委由所屬公司盈飛科技有限
      公司（以下簡稱「盈飛公司」）出面，與原告代表人丁○○，於93年9 月20日在訴外人許戎宏之見證下達成和解，
      除強制汽車責任險之給付金額外，並另給付被害人蔡定國
      之家屬喪葬費、精神慰藉金及其它一切費用計120 萬元整
      ，此有雙方簽定之和解書可稽，且該和解書之條件三亦約
      明「嗣後無論任何情形，其丁○○或任何其他人不得再要
      求其他賠償並不得再有異議及追訴等情事」。是本件既已
      就同一事故之損害賠償，雙方達成民事和解，則原告再行
      向法院訴請賠償，即要非法所允許灼明。
（二）被告已賠償之金額，亦早逾原告依法律規定得請求之金額
      ：
      1.按「損害之發生或擴大，被害人與有過失者，法院得減
        輕賠償金額或免除之。」「重大之損害原因，為債務人
        所不及知，而被害人不預促其注意或怠於避免或減少損
        害者，為與有過失。」民法第217 條第1 、2 項定有明
        文；而此項規定之目的，在謀求加害人與被害人間之和
        平，故在裁判上法院得以職權減輕或免除之，參照最高
        法院85年台上字第1756號並著有判例。
      2.查本件車禍事故之發生，依台灣省台北縣區車輛行車事
        故鑑定委員會之鑑定報告，乃「一、蔡定國駕駛拼裝車
        ，行經無號誌路口，左轉彎未讓直行車先行，為肇事主
        因。二、甲○○駕駛自小客車，未注意車前狀況，為肇
        事次因。」，顯見被害人蔡定國年邁無照駕駛拼裝車，
        違反道路交通安全規則行駛，即應負絕大部份之肇事責
        任，為與有過失，按諸過失相抵法則，被告之賠償責任
        即得減輕或免除之。
      3.次查原告丁○○與被害人蔡定國因係夫妻，依民法第11
        16條之1 之規定，固得請求蔡定國之扶養費，惟查丁○○另有4 名子女，且該4 名子女因均已成年，依民法11
        14條、第1115條第1 項規定，亦負有共同扶養之養務，
        故原告蔡定編僅得請求扶養費之五分之一，其竟全數訴
        請被告負擔，即應非有理由。
      4.被告委經訴外人盈飛公司出面和解時，除強制汽車責任
        險之保險金外，又另給付120 萬元，原本就包含被害人
        之喪葬費、原告等之精神慰藉金及其它一切什費在內，
        則原告再請求喪葬費及精神慰藉金，即應非適法。
三、原告起訴主張被告於93年5月27日15時許，駕車號3855-FY自
    小客車，沿台北縣板橋市往土城方向行駛，原應注意車前狀
    況並隨時採取必要之安全措施，且行駛至無號誌之交岔路口
    ，應減速慢行，並做停車之準備，被告行經台北縣板橋市○○路與環河路迴轉之交岔路口時，被告肇事當時該處天候晴
    朗、路面乾燥、視距良好、無障礙物，並無不能注意之情事
    ，其應注意能注意竟疏於注意，行至該交岔路口未予減速慢
    行，在未注意車前狀況下，未讓已先轉彎至中正路分向線之
    被害人蔡定國所騎乘之三輪拼裝車先行，而從三輪拼裝車之
    右後方直接衝撞，致使被害人蔡定國被撞當場倒地不起，經
    送醫急救仍於隔日死亡之事實，有本院93年度交簡字第965
    號刑事簡易判決1 件附卷可稽（本院94年度板調字第33號卷
    宗第5 至7 頁），復經本院依職權調閱上開刑事案卷核實無
    訛，被告雖不爭執其因過失駕車致被害人蔡定國死亡之事實
    ，惟辯稱：被害人蔡定國年邁無照駕駛拼裝車，違反道路交
    通安全規則行駛，亦有過失等語，原告則否認被害人就本件
    車禍之發生與有過失云云，經查：
（一）按車輛行至無號誌或號誌故障而無交通警察指揮之交岔路
      口，支線道車應暫停讓幹線道車先行。未劃分幹、支線或
      同為幹線道或支線道者，轉彎車應暫停讓直行車先行；如
      同為直行車或轉彎車者，左方車應暫停讓右方車先行。而
      汽車行駛時，駕駛人應注意車前狀況及兩車併行之間隔，
      並隨時採取必要之安全措施。道路交通安全規則第94條第
      3項、第102條第1項第2款分別定有明文。經查：本件肇事
      現場位於台北縣板橋市○○路與環河路迴轉之交岔路口，
      為巿區道路限速50公里，未設號誌，中正路上標記禁止變
      換車道線，但未繪設快慢車道分隔線，被告肇事當時該處
      天候晴朗、路面乾燥、視距良好、無障礙物，其駕駛自用
      小客車沿環河路由板橋巿往土城巿方向之外側車道行駛，
      行經交岔路口時，，適有被害人蔡定國騎乘三輪拼裝車，
      由板橋巿中正路左轉進入環河路外側車道，以致被告之自
      用小客車左前方撞擊被害人騎乘之三輪拼裝右後方，事故
      發生後，環河路外側車道有血跡及三輪拼裝車之刮地痕，
      而被告於警訊及偵查中分別陳稱：「當時我是由環河路往
      土城方向直行（走外側車道），對方是中正路左轉環河路
      往土城方向行走內側車道，因對方突然向右插入外側車道
      我閃避不及才發生交通事故，最初撞擊點是我車子左前方
      碰撞三輪拼裝車的右後方。」、「他（指被害人）是從左
      邊的車道迴轉過來，我有看到他迴轉，他在左邊的線道，
      我是直行，我沒有想到他會過來我這邊，而且我前面還有
      車子。」等語（板橋地檢署93年度偵字第16440 號偵查卷
      第16頁背面、第43頁），且有道路交通事故調查報告表1
      件、現場照片16幀附偵查卷可稽（上開偵查卷第22至33頁
      ），復經本院依職權調閱上開偵查卷及本院93年度交簡字
      第965 號過失致死刑事案卷無訛，綜合各車之行向、車損
      、發生車禍位置，肇事路段之限速等情，足見被害人蔡定
      國雖已左轉至環河路外側車道，惟其未讓屬該車道直行車
      之被告先行，以致未注意車前狀況之被告未煞避而撞擊被
      害人騎乘之三輪拼裝車，是被害人蔡定國駕駛拼裝車，行
      經無號誌路口，左轉彎未讓直行車先行，為肇事主因；被
      告駕駛自用小用車未注意車前狀況，為肇事次因。台灣省
      台北縣區車輛行車事故鑑定委員會鑑定之結果及本院93年
      度交簡字第965 號刑事簡易判決亦同是認，有台灣台灣省
      台北縣區車輛行車事故鑑定委員會北鑑字第931459號鑑定
      意見書影本1 件、本院93年度交簡字第965 號刑事簡易判
      決1 件在卷足考（本院94年度板調字第33號卷宗第5 至7
      頁，本院卷第113 、114 頁），原告主張被害人蔡定國已
      完成左轉，對於事故之發生，並無過失云云，不足採信，
      被告上開所辯，應可憑信。被告於前開時地駕駛自用小用
      車，本應注意車前狀況，且當時情況天候晴朗，視距良好
      ，有自然光線照明，路面乾燥復無障礙物，，本應注意並
      能注意恪遵前開道路交通安全規則之規定，並無不能注意
      之情事，被告竟疏未注意當地之交通狀況，致撞擊轉入車
      道之被害人蔡定國所騎乘之三輪拼裝車則被告就本件車禍
      之發生，自難辭過失之責，其過失行為與原告之受損間顯
      有相當因果關係，應堪認定。至於原告對於本次車禍之發
      生與有過失，亦僅生被告得請求減少賠償之問題，不影響
      原告之損害賠償請求權。
（二）按因故意或過失，不法侵害他人之權利者，負損害賠償責
      任，民法第184條第1項前段定有明文。被告因上開過失致
      死之行為，亦經本院交通法庭以93年度交簡字第965 號刑
      事簡易判決判處有期徒刑六月，如易科罰金以銀元三百元
      折算壹日，復經本院刑事庭以94年度交簡上字第37號刑事
      判決以逾期聲明上訴為由，駁回被告之上訴確定在案等情
      ，有本院94年度交簡上字第37號刑事判決之檢索資料1 件
      附卷可稽（本院卷第43、44頁），亦經本院依職權調閱上
      開刑事卷宗核閱明確，足堪認定被告之過失行為與被害人
      蔡定國死亡結果間，有相當因果關係，故原告訴請被告負
      侵權行為之損害賠償責任，於法有據。
三、被告辯稱本件車禍發生後，被告已經委由所屬公司盈飛公司
    出面，與原告代表人丁○○，於93年9 月20日在訴外人許戎
    宏之見證下達成和解，除強制汽車責任險之給付金額外，並
    另給付被害人蔡定國之家屬喪葬費、精神慰藉金及其它一切
    費用計120 萬元整，且該和解書之條件三亦約明「嗣後無論
    任何情形，其丁○○或任何其他人不得再要求其他賠償並不
    得再有異議及追訴等情事」。是本件既已就同一事故之損害
    賠償，雙方達成民事和解等語，業據和解書影本1 紙為證（
    本院卷第112 頁），原告雖自認該和解書之真正，惟主張其
    僅與訴外人盈飛公司和解，並未與被告和解等語。經查，上
    開和解書載明立和解書人為甲方（盈飛公司）和乙方（即被
    害人之妻丁○○），見證人為訴外人許戎宏，和解內容為：
    「一、茲鑑於事出意外雙方同意和解結案由甲方賠付乙方蔡
    定國死亡乙案，喪葬費、精神慰藉金及其它一切費用訂新台
    幣壹佰貳拾萬元整，以上不含強制汽車責任險給付金額。..
    . 三、嗣後無論任何情形乙方丁○○或任何其他人不得再向
      甲方要求其他賠償並不得再有異議及追訴等情事。... 」
    ，由該和解書之內觀之，並無被告委任盈飛公司或訴外人許
    戎宏與被害人之繼承人和解，抑或被害人蔡定國之繼承拋棄
    對於被告之損害賠償之請求等意旨，被告復未舉證證明之，
    而上開3855-FY 號肇事之自用小客車，係僱傭被告之盈飛公
    司所有，洽談和解時，被告並未在場等情，為兩造所不爭，
    故上開和解書僅係針對被告之雇主盈飛公司所為，自難認原
    告丁○○兼有代理被害人之其他繼承人與被告和解之意，原
    告並未因此而拋棄對於被告之民事損害賠償請求權，是並無
    解於本件被告應負擔之民事責任。被告所辯，尚難採取。
四、按不法侵害他人致死者，對於支出醫療及增加生活上需要之
    費用或殯葬費之人，亦應負損害賠償責任。被害人對於第三
    人負有法定扶養義務者，加害人對於該第三人亦應負損害賠
    償責任。不法侵害他人之身體或健康者，對於被害人因此喪
    失或減少勞動能力或增加生活上之需要時，應負損害賠償責
    任。又不法侵害他人致死者，被害人之父、母、子、女及配
    偶，雖非財產上之損害，亦得請求賠償相當之金額。民法第
    192 條第1 項、第2 項、第193 條第1 項、第194 條分別定
    有明文。茲就原告請求之殯葬費、扶養費及精神慰撫金部分
    等項損害金額，詳予審酌如下：
（一）扶養費部分：
      1.按直系血親相互間、夫妻相互間均互負扶養義務；負扶
        養義務者有數人，而其親等同一時，應各依其經濟能力
        ，分擔義務；分別為民法第1114條第1 款、第1115條第
        3 項、第1116條之1 所明定，另依同法第1117條規定，
        受扶養權利者為直系血親尊親屬時，並不以無謀生能力
        為要件，惟仍受「不能維持生活」之限制（最高法院62
        年10月16日62年度第2 次民庭庭推總會決議意旨參照）
        。依民法第192 條第2 項規定：「被害人對於第三人負
        有法定扶養義務者，加害人對於該第三人亦應負損害賠
        償責任。」本件被害人蔡定國於15年2 月19日生，係原
        告丁○○之夫，被害人尚有四名子女即原告丙○、庚○○、己○○、辛○○，分別於40年11月6 日、43年10月
        11日、46年11月3 日、49年2 月1 日出生、有戶籍謄本
        可證（本院94年度交簡附民字第2 號卷第19至25頁），
        其四人皆已成年，有扶養原告丁○○之能力。原告丁○○係於19年9 月1 日出生，於被害人蔡定國於93年5 月
        28日死亡時，已屆73歲，原告丁○○主張現不能維持生
        活，為被告所不爭執，若無被害人蔡定國及子女之扶養
        ，無法維持生活，故被害人蔡定國及其子女應平均分擔
        對原告丁○○之扶養義務。職是，被害人蔡定國與原告
        丙○、庚○○、己○○、辛○○對原告丁○○各應負擔
        五分之一之法定扶養義務，其理自明。原告主張僅被害
        人蔡定國一人負擔原告丁○○之法定扶養義務，自非的
        論。
      2.被害人蔡定國於93年5 月28日死亡時，原告丁○○為73
        歲又8 個月28日，依92年台灣省女性簡易生命表，其餘
        命各尚有11點97年，按內政部統計處公布93年台灣省每
        人每月最低生活費用為8,529 元計算，依霍夫曼計算法
        扣除中間利息（首期給付不扣除中間利息），原告丁○○一次可請求受被害人扶養之扶養費核計為16,326元【
        計算方式為： (8529X8.00000000+(8529X0.97)X0.0000
        0000)/5=1632 5.000000000000 。其中8.00000000為年
        別單利5%第11年霍夫曼累計係數，0.97為未滿一年日數
        折算年數之比例，0.00000000為年別單利5%第12年霍夫
        曼單期係數。採四捨五入，元以下進位】。是原告丁○○主張被告應給付其扶養費之損害779,790 元於上述金
        額範圍內，堪屬允當，至於逾上開金額部分，則為無理
        由。
（二）殯葬費用部分：
      原告己○○、辛○○主張其等因被害人蔡定國死亡，各支
      出殯葬費共計20萬元等語，為被告所不爭，堪信為真正，
      應認原告己○○、辛○○各受有支出20萬元殯葬費用之損
      害。
（三）精神慰撫金部分：
      查被害人蔡定國出生於15年2 月19日，於38年間與原告丁○○結婚，共育有原告丙○、庚○○、己○○、辛○○等
      人子女均已長大成人，各自就業等情，有戶籍謄本5 件、
      綜合所得稅結算申報資料影本3 件、稅務電子閘門財產所
      得調件明細表5 件、陳報狀1 紙、歸戶財產查詢清單2 紙
      、繼承系統表1 紙附卷可稽（本院94年度交簡附民字第2
      號卷第19至25頁、本院卷第12至14、16至19、22至27、28
      至34 -1 、53至55、69至74頁），被害人蔡定國與原告丁○○正值含飴弄孫、共享天倫之齡，遇此事故，天人永隔
      ，原告遇此情形，其等精神上當至感痛苦。被告係67年6
      月3 日生，有個人基本資料查詢表1 紙附卷可憑（本院卷
      第42頁），其陳稱國中或高中畢業，未婚，於事故發生時
      任職予盈飛公司，擔任業務員之工作，現則從事大樓外牆
      清潔工作等語，為原告所不爭，並有稅務電子閘門財產所
      得調件明細表1 件、財政部台北巿國稅局中北稽徵所94年
      4 月25日財北國稅中北綜所一字第0940008180號函暨檢附
      91年度綜合所得稅結算申報書影本1 紙附卷可稽（本院卷
      第20、21、40、41頁），應可採信。從而，本院斟酌兩造
      之上述身分、社會地位、資力，被害人蔡定國因此事故死
      亡，原告與之天人永隔所感到之痛苦等一切情狀，應認原
      告丁○○所精神上之損害而得請求120 萬元之精神慰撫金
      ；原告丙○、庚○○、己○○、辛○○所精神上之損害而
      各得請求100 萬元之精神慰撫金。
（四）綜上所述，原告丁○○受有1,216,326元（16,326元+1,20
      0,000 元=1,216,326元）之損害；原告己○○、辛○○各
      受有1,20萬元（200,000 元+0000000元=1,200,000元）之
      損害，至於原告丙○、庚○○則各受有100 萬元之損害。
五、次按損害之發生或擴大，被害人與有過失者，法院得減輕賠
    償金額或免除之，民法第217條第1項定有明文，此項規定之
    旨趣在於謀求加害人與被害人間之公平，在裁判上應由法院
    以職權減輕或免除之，最高法院85年度台上字第1756號判例
    可資參照。被害人蔡定國駕駛拼裝車，行經無號誌路口，左
    轉彎未讓直行車先行，為肇事主因；被告駕駛自用小用車未
    注意車前狀況，為肇事次因，業如前述，被告辯稱被害人蔡
    定國就本件事故之發生與有過失，應減輕其責任等語，應可
    採信。本院認本件車禍發生之責任歸屬，被告之過失程度為
    十分之四，被害人蔡定國之過失程度為十分之六，並以此比
    例減輕被告應負之賠償責任。準此以解，原告等得請求被告
    賠償之金額共計為2,246,530元（計算方式：1,216,326+1,2
    00,000+1,200,000+1,000,000+1,000,000=5,616,326，5,61
    6,326 ×0.4=2,246,530.4 ，元以下四捨五入）。
六、另按受僱人因執行職務，不法侵害他人之權利者，由僱用人
    與行為人連帶負損害賠償責任。但選任受僱人及監督其職務
    之執行，已盡相當之注意或縱加以相當之注意而仍不免發生
    損害者，僱用人不負賠償責任。如被害人依前項但書之規定
    ，不能受損害賠償時，法院因其聲請，得斟酌僱用人與被害
    人之經濟狀況，令僱用人為全部或一部之損害賠償。僱用人
    賠償損害時，對於為侵權行為之受僱人，有求償權。民法第
    188條定有明文。原告等得請求被告賠償之金額共計為2,246
    ,530 元，而原告業已自認其受領盈飛公司給付之260萬元，
    已逾其所受損害，且參酌強制汽車責任保險法第30條規定：
    「保險人依本法規定所為之保險給付，視為被保險人損害賠
    償金額之一部分；被保險人受賠償請求時，得扣除之。」，
    原告所受損害既已填補，自不得再向被告請求賠償。從而，
    原告依侵權行為之法律關係，請求：(一)被告應給付原告丁○○1,519,790 元，及自起訴狀繕本送達被告翌日起至清償日
    止，按週年利率百分之五計算之利息。(二)被告應給付原告丙○、庚○○各17萬元，及均自起訴狀繕本送達被告翌日起至
    清償日止，按週年利率百分之五計算之利息。(三)被告應給付
    原告己○○、辛○○各27萬元，及自起訴狀繕本送達被告翌
    日起至清償日止，按週年利率百分之五計算之利息，為無理
    由，其假執行之聲請，亦失所附麗，均應予駁回。
六、本件為判決之基礎，已足認定，兩造其餘攻擊防方法及舉證
    ，核與判決基礎無影響，無庸一一論列，附此敘明。
七、訴訟費用負擔之依據：民事訴訟法第78條。
中　　華　　民　　國　　94　　年　　9 　　月　　7 　　日
                  民事第二庭法　官　徐福晉
以上正本係照原本作成
如對本判決上訴，須於判決送達後20日內向本院提出上訴狀
中　　華　　民　　國　　94　　年　　9 　　月　　7 　　日
                            書記官　林文賢
